臺灣彰化地方法院刑事附帶民事訴訟判決
110年度附民字第58號
原      告  郭良傑
被      告  林萬壽
上列被告因109年度訴字第1151號傷害案件，經原告提起附帶民
事訴訟，本院判決如下：
    主  文
原告之訴及假執行之聲請均駁回。
    事  實
一、原告聲明求為判決：被告應給付原告新臺幣（下同）106,80
    0元，及自起訴狀繕本送達翌日起至清償日止，按年利率百
    分之5計算之利息。並願供擔保請准宣告假執行。
　　其陳述略稱：被告傷害原告詳如刑事起訴書所載（如附件）
    ，故被告應賠償原告醫藥費、工作損失及精神上損害，共計
    106,800元。
二、被告聲明求為判決：
　　被告未為任何聲明或陳述，亦未提出任何書狀。
    理  由
一、按刑事訴訟諭知不受理之判決者，對於附帶民事訴訟部份應
    以判決駁回原告之訴，刑事訴訟法第503條第1項前段定有明
    文。
二、本件被告被訴一案，業經刑事判決諭知不受理在案，根據首
    揭說明，原告之訴，自應予以駁回，其假執行聲請，失所附
    麗，一併駁回。
三、據上論斷，應依刑事訴訟法第503條第1項前段，判決如主文
    。
中　　華　　民　　國　　110 　年　　5 　　月　　19　　日
                  刑事第五庭  審判長法官  周淡怡
                                    法官  吳芙如
                                    法官  陳德池
以上正本證明與原本無異。
如不服本判決應於收受判決後20日內向本院提出上訴書狀，並應敘述具體理由。其未敘述上訴理由者，應於上訴期間屆滿後20日內向本院補提理由書( 均須按他造當事人之人數附繕本) 「切勿逕送上級法院」。　　　　　　　　　　　　　　　　　　
本判決非對於刑事訴訟之判決有上訴時不得上訴。
中　　華　　民　　國　　110 　年　　5 　　月　　19　　日
                                  書記官  陳火典
附件：
臺灣彰化地方檢察署檢察官起訴書
                                     109年度偵字第8963號
    被      告  林萬壽  男  49歲（民國00年00月00日生）
                        住彰化縣○○鄉○○街00號
                        國民身分證統一編號：Z000000000號
上列被告因傷害案件，業經偵查終結，認應提起公訴，茲將犯罪
事實及證據並所犯法條分敘如下：
　　　　犯罪事實
一、緣林萬壽與郭良傑先前即因細故發生嫌隙。林萬壽於民國10
    9年7月16日上午7時40分許，在彰化縣○○鄉○○村村○巷00號旁
    路邊，見到郭良傑駕騎機車行經上址，便將郭良傑攔下，質
    問郭良傑為何要報警對其提告，雙方一言不合，林萬壽竟基
    於傷害他人身體之犯意，持安全帽及徒手方式毆打郭良傑，
    致郭良傑身體受有頭部外傷併頭皮挫傷、右手、雙下肢及左
    大腿挫傷等傷害。
二、案經郭良傑訴由彰化縣警察局鹿港分局報告偵辦。
　　　　證據並所犯法條
一、證據清單暨待證事實
編號 證　據　清　單 待　證　事　實 一 告訴人郭良傑於警詢及偵查中之指述 告訴人於上揭時、地，與被告林萬壽發生口角，被告有持安全帽及徒手方式毆打告訴人之事實。　　　 二 被告林萬壽於警詢時之供述　　　　　　　　　 被告固不否認於上揭時、地，與告訴人發生口角後，持安全帽毆打告訴人之事實，惟辯稱：是告訴人先用水壺攻擊伊，並將伊推進田裡，伊才拿安全帽反擊云云。 三 彰化基督教醫院診斷書1紙、採證照片10張。 告訴人於109年7月16日08時41分許至該院急診，受有頭部外傷併頭皮挫傷、右手、雙下肢及左大腿挫傷等傷害之事實。 
二、核被告林萬壽所為，係犯刑法第277條第1項之普通傷害罪嫌
    。
三、依刑事訴訟法第251條第1項提起公訴。
　　此　致
臺灣彰化地方法院
中　　華　　民　　國　  109　  年　  11　  月　  15　 日
　　　　　　　　　　　　　　　 檢  察  官  施  教  文
本件正本證明與原本無異
中    華    民    國    109    年    12    月    02   日
                               書  記  官  包  昭  文
附錄本案所犯法條全文
中華民國刑法第277條
傷害人之身體或健康者，處 5 年以下有期徒刑、拘役或 50 萬
元以下罰金。
犯前項之罪，因而致人於死者，處無期徒刑或 7 年以上有期徒
刑；致重傷者，處 3 年以上 10 年以下有期徒刑。